【裁判字號】    99,訴,608
【裁判日期】    990730
【裁判案由】    違反毒品危害防制條例
【裁判全文】
臺灣屏東地方法院刑事判決               99年度訴字第608號
公  訴  人  臺灣屏東地方法院檢察署檢察官
被      告  甲○○
以上被告因違反毒品危害防制條例案件，經檢察官提起公訴（99
年度毒偵字第930 號、991 號），嗣被告於本院準備程序進行中
先就被訴事實為有罪之陳述，本院告知被告簡式審判程序之旨，
並聽取
當事人之意見後，本院合議庭裁定改由受命法官獨任依簡式審判
程序審理，判決如下：
    主  文
甲○○施用第一級毒品，累犯，處有期徒刑捌月；又施用第二級
毒品，累犯，處有期徒刑肆月；又施用第二級毒品，累犯，處有
期徒刑肆月。應執行有期徒刑壹年。
    事  實
一、甲○○前於民國92年間因施用毒品案件經本以92年度毒聲字
    第333 號裁定送觀察、勒戒後，認無繼續施用毒品之傾向，
    於92年4 月4 日執行完畢釋放，並經臺灣屏東地方法院檢察
    署檢察官以92年度毒偵字第462 號為不起訴處分確定；復於
    94年間因施用毒品案件，經本院判處有期徒刑4 月確定，於
    94年5 月26日易科罰金執行完畢；再於98年間因施用毒品案
    件，經本院判處有期徒刑6 月確定，現正執行中。詎其仍不
    知悔改、戒絕毒品，明知海洛因及甲基安非他命分別經公告
    列為毒品危害防制條例第2 條第1 項第1 、2 款之第一級毒
    品及第二級毒品，不得非法持有、施用，竟分別基於施用第
    一級毒品海洛因及第二級毒品甲基安非他命之犯意：(一)於99
    年3 月11日下午2 時許，在屏東縣萬丹鄉○○路○ 段322 號
    之春天汽車旅館116 號房內，以將甲基安非他命置於玻璃球
    內以火燒烤後，吸食所產生煙霧之方式，施用第二級毒品甲
    基安非他命1 次。(二)於99年3 月11日下午2 時許施用甲基安
    非他命後，施用第一級毒品海洛因1 次。嗣於99年3 月11日
    下午3 時許，在屏東縣萬丹鄉○○路○ 段322 號之春天汽車
    旅館116 號房內為警查獲。復徵得其同意後採尿送驗，檢出
    海洛因代謝後之嗎啡及甲基安非他命陽性反應；(三)於99年3
    月17日上午，在不詳處所施用第二級毒品甲基安非他命1 次
    。嗣於99年3 月17日，因其另涉竊盜案件為警通知到場應訊
    時而查獲。復徵得其同意後採尿液送驗，檢出甲基安非他命
    陽性反應，始知悉上情。
二、案經屏東縣政府警察局潮州分局、內政部警政署鐵路警察局
    高鐵警務段報告臺灣屏東地方法院檢察署檢察官偵查起訴。
    理  由
一、本案被告甲○○所犯違反毒品危害防制條例案件，並非法定
    刑為死刑、無期徒刑或最輕本刑3 年以上有期徒刑之罪，亦
    非高等法院管轄第一審之案件，而被告於本院準備程序中就
    被訴事實為有罪之陳述，本院合議庭乃裁定由受命法官獨任
    進行簡式審判程序。又簡式審判程序之證據調查，依刑事訴
    訟法第273 條之2 規定，不受同法第159 條第1 項審判外陳
    述排除之限制，再被告對於卷內之各項證據，亦不爭執證據
    能力，故卷內所列之各項證據，自得作為證據，先予敘明。
二、上揭事實，業據被告坦承不諱，其於99年3 月11日為警所採
    集之尿液檢體，經送請台灣檢驗科技股份有限公司以酵素免
    疫分析法及氣相層析質譜儀法檢驗，結果呈嗎啡及甲基安非
    他命陽性反應；於99年3 月17日為警所採集之尿液檢體，經
    送請中山醫學大學附設醫院檢驗科藥物檢測中心以酵素免疫
    分析法及氣相層析質譜儀法檢驗，結果呈甲基安非他命陽性
    反應，有台灣檢驗科技股份有限公司99年3 月29日編號
    KＺ000000000000號濫用藥物尿液檢驗報告、中山醫學大學附
    設醫院檢驗科藥物檢測中心尿液檢驗報各1 份及尿液送檢人
    真實姓名對照表2 份在卷足憑，堪認被告前開自白與事實相
    符。又按毒品危害防制條例於92年7 月9 日修正公布，其中
    第20條、第23條將施用毒品之刑事處遇程序，區分為「初犯
    」、「5 年內再犯」、「5 年後再犯」，而依立法理由觀之
    ，僅限於「初犯」、「5 年後再犯」，始應先經觀察、勒戒
    或強制戒治程序，倘被告於5 年內已再犯，經依法追訴處罰
    ，縱其第3 次（或第3 次以上）再度施用毒品之時間，在初
    犯經觀察、勒戒或強制戒治執行完畢釋放5年 以後，已不合
    於「5 年後再犯」之規定，且因已於「5 年內再犯」，顯見
    其再犯率甚高，原實施觀察、勒戒或強制戒治，已無法收其
    實效，即應依該條例第10條處罰，最高法院95年5 月9 日95
    年度第7 次刑事庭會議決議可資參照。查被告於92年間因施
    用毒品案件經本以92年度毒聲字第333 號裁定送觀察、勒戒
    後，認無繼續施用毒品之傾向，於92年4 月4 日執行完畢釋
    放，並經臺灣屏東地方法院檢察署檢察官以92年度毒偵字第
    462 號為不起訴處分確定；復於94年間因施用毒品案件，經
    本院判處有期徒刑4 月確定，於94年5 月26日易科罰金執行
    完畢；再於98年間因施用毒品案件，經本院判處有期徒刑6
    月確定，現正執行中等事實，有臺灣屏東地方法院檢察署刑
    案資料查註紀錄表、臺灣高等法院被告全國前案紀錄表各1
    份在卷可按，是被告於觀察勒戒完畢釋放後，5 年內已再犯
    施用毒品案件，經本院判處罪刑確定，則其犯再本件施用毒
    品案件，即非屬該條例第20條第3 項所稱「5 年後再犯」之
    情形，檢察官自應依法追訴。
三、查海洛因、甲基安非他命分屬毒品危害防制條例第2 條第2
    項第1 款、第2 款所規定之第一級毒品及第二級毒品。是核
    被告前開所為，分別係犯毒品危害防制條例第10條第1 項施
    用第一級毒品及同條第2 項之施用第二級毒品罪。其持有毒
    品復進而施用，持有毒品之低度行為，各為施用毒品之高度
    行為所吸收，均不另論罪。被告所犯施用1 次施用第一級毒
    品罪及2 次施用第二級毒品罪等3 罪間，犯意個別、行為互
    殊，應予分論併罰。又查被告前有如事實欄所示之科刑及執
    行情形，有臺灣屏東地方法院檢察署刑案資料查註紀錄表、
    臺灣高等法院被告前案紀錄表各1 份附卷足憑，其於刑之執
    行完畢後5 年內，故意再犯本件有期徒刑之罪，均為累犯，
    均應依刑法第47條第1 項各加重其刑。爰審酌被告施用毒品
    ，足以戕害其身心，滋生其他犯罪，且前有多次施用毒品前
    科，素行非佳，有上開前科紀錄表可稽，惟念其坦承犯行，
    且施用毒品行為於本質上係屬自我戕害行為，反社會性之程
    度尚屬較低等一切情狀，各量處如主文所示之刑，並定應執
    行刑。
據上論斷，應依刑事訴訟法第273 條之1 第1 項、第299 條第1
項前段，毒品危害防制條例第10條第1 項、第2 項，刑法第11
條、第47條第1 項、第51條第5 款，判決如主文。
本案經檢察官劉昀到庭執行職務。
中    華    民    國    99    年    7     月    30    日
                    刑事第一庭  法  官  涂裕洪
以上正本證明與原本無異。
如不服本判決應於收受判決後10日內向本院提出上訴書狀，並應
敘述具體理由；其未敘述上訴理由者，應於上訴期間屆滿後20日
內向本院補提理由書（均須按他造當事人之人數附繕本）「切勿
逕送上級法院」。
中    華    民    國    99    年    7     月    30    日
                                書記官  卓春成
附錄本判決論罪科刑法條：
毒品危害防制條例第10條第1、2項：
施用第一級毒品者，處6月以上5年以下有期徒刑。
施用第二級毒品者，處 3 年以下有期徒刑。

司法院資訊處製作；財團法人民間司法改革基金會備份。
